臺灣屏東地方法院刑事判決　　　　　　　　　　　　　九十一年度易字第七三五號
　　公　訴　人　臺灣屏東地方法院檢察署檢察官
　　被　　　告　乙○○
右列被告因違反電子遊戲場業管理條例案件，經檢察官提起公訴（九十年度偵字第七
六三四號），本院判決如左：
    主  文
乙○○共同違反未依電子遊戲場業管理條例規定辦理營利事業登記者，不得經營電子
遊戲場業之規定，處拘役參拾日，如易科罰金，以參佰元折算壹日。扣案如附表所示
之電子遊戲機伍台沒收。
    事  實
一、乙○○明知未向主管機關辦理營利事業登記，不得經營電子遊戲場業，竟自民國
    九十年十月十五日起，在屏東縣林邊鄉鎮○村○○路三十三之三號其經營之「禮
    一商店」內，由具有共同犯意之甲○○（另行審結）提供如附表所示之電子遊戲
    機五台，供不特定顧客把玩。嗣於同年十月二十六日十三時十五分許，顧客劉瑞
    益（另由檢察官為不起訴處分）在上址把玩電子遊戲機時，為警當場查獲，並扣
    得如附表所示之電子遊戲機共五台。
二、案經屏東縣警察局東港分局報請台灣屏東地方法院檢察署檢察官偵查起訴。
    理  由
一、訊據被告乙○○矢口否認有何違反電子遊戲場業管理條例之犯行，辯稱：店內由
    甲○○寄放的電子遊戲機是供買主試台用的，且伊僅受僱於許金和顧店，並非由
    其經營云云。經查：
    (一)右揭事實業據共同被告甲○○坦承不諱，並經證人劉瑞益證述明確，復有案件
      現場紀錄、扣押物品清單及照片五張附卷可稽。
    (二)被告雖以前揭情詞為辯，惟證人劉瑞益並未表明欲購買遊戲機，而被告竟仍提
      供代幣予劉瑞益兌換以把玩遊戲機，足見在店內把玩遊戲機之人並不限於欲購
      買機檯之買主，被告辯稱遊戲機係供試台云云，應為掩飾犯行之詞，不可採信
      。又「禮一商店」平時由被告乙○○經營，而許金和又係乙○○之夫等情，業
      經證人許金和及林邊分駐所所長吳建民於偵查中證述屬實，是被告乙○○辯稱
      其為許金和所僱，非商店經營人一詞，亦與事實不符，要非可採。
    (三)綜上所論，本件事證已臻明確，被告乙○○犯行堪予認定。
二、核被告乙○○所為，係違反電子遊戲場業管理條例第十五條之規定，應依同條例
    第二十二條之規定論處。其與被告甲○○間有犯意聯絡及行為分擔，均為共同正
    犯。茲審酌被告並無前科、素行良好，其犯罪之動機、手段、擺設之電子遊戲機
    具共計五台、經營時間僅有十餘日，犯後仍飾詞置辯，尚無悔意等一切情狀，爰
    量處如主文所示之刑，並諭知易科罰金之折算標準，以資懲儆。至扣案如附表所
    示之電子遊戲機五台，為供被告犯罪所用之物，且為共犯甲○○所有，應依法宣
    告沒收。
據上論斷，應依刑事訴訟法第二百九十九條第一項前段，電子遊戲場業管理條例第二
十二條，刑法第十一條前段、第二十八條、第四十一條第一項前段、第三十八條第一
項第二款，罰金罰鍰提高標準條例第二條，判決如主文。
中      華      民      國      九十一      年      八    月    三十    日
                                      臺灣屏東地方法院刑事第五庭
                                          法  官  王以齊
右正本證明與原本無異。
如不服本判決應於收受本判決後送達後十日內向本院提出上訴書狀，其未敘述上訴理
由者，並得於提起上訴後十日內向本院補提理由書狀（均須按他造當事人之人數附繕
本 ）「切勿逕送上級法院」
                                          書記官   林天化
中      華      民      國      九十一      年    九      月     二     日
附表：
        ┌──────────────┬────────────┐
        │      名             稱     │     數         量      │
        ├──────────────┼────────────┤
        │      麻             將     │     二         台      │
        ├──────────────┼────────────┤
        │      小     瑪      莉     │     三         台      │
        └──────────────┴────────────┘
附錄本判決論罪科刑法條：
電子遊戲場業管理條例第十五條
未依本條例規定辦理營利事業登記者，不得經營電子遊戲場業。
電子遊戲場業管理條例第二十二條
違反第十五條規定者，處行為人一年以下有期徒刑、拘役或科或併科新台幣五十萬元
以上二百五十萬元以下罰金。
